

Morgane Gamory

DÉVELOPPEUSE WEB

Profil

28 ans.

Créative, empathique et curieuse d'apprendre, mon stage chez nockee à confirmé ma passion et mes compétences dans le domaine du développement web.

Je suis très enthousiaste à l'idée de pouvoir rejoindre votre équipe!

Coordonnées

- 06 31 93 49 96
- morgane.gamory@gmail.com
- Maisons-Alfort
- linkedin.com/in/morgane-gamory/

Langues

Anglais | Avancé

Hobbies

- Peinture et dessin sous toutes leurs formes.
- Modératrice de diverses plateformes.

Soft skills

Créativité & Imagination

Curiosité

Adaptabilité

Autonomie

Empathie













Chakra ui

Next.js

Axios











Git





HTML





Prismic

Expériences

Développeuse web frontend

MARS 2023 - SEPT 2023

Stage chez nockee, startup présente sur le campus de Station F. Développement d'un Saas avec Next.js, Typescript & Chakra ui ainsi que d'un site vitrine sur Prismic avec la même stack technique. Web design sur Figma. Développement mobile avec React native.

Artiste - Auteur

2020 - 2022

Création de livres de coloriage "Duoloriages". Concept, dessin, mise en page, impression, distribution & mise en vente sous le statut d'Artiste.

Formations

O'Clock

SEPT 2022 - MARS 2023

Formation de 800h développeur web JavaScript. Socle commun Full Stack JS. Orientation Front-End | Spécialisation React.

L2 Psychologie | FPSE Umons Belgique

Faculté de psychologie, orientation générale.

L2 Techniques Graphiques | HeH Belgique

2015 - 2017

Bachelier en Conceptions Graphiques assistées par ordinateur.

Graphisme: Dessin, Photoshop & Illustrator. Développement Web: HTML, CSS & Jquery.

Conception 3D: Maya & AutoCad.

Programmation: C++

Bac S

2014

Baccalauréat Scientifique, spécialisation Biologie.

Typescript

CSS